【裁判字號】    90,小上,55
【裁判日期】    901029
【裁判案由】    給付管理費
【裁判全文】
臺灣桃園地方法院民事判決  九十年度小上字第五五號
    上  訴  人  甲○○
    送達代收人  吳尚昆律師
    被上訴人    中正巨星管理委員會
    法定代理人  羅雲鵬
右當事人間請求給付管理費事件，上訴人對於中華民國九十年八月二十二日本院桃園
簡易庭九十年度桃小字第四三四號第一審判決提起上訴，本院判決如左：
    主     文
上訴駁回。
訴訟費用新台幣壹仟參佰拾肆元由上訴人負擔。
    理      由
一、按對於小額程序之第一審裁判之上訴或抗告，非以其違背法令為理由，不得為之
    ，此民事訴訟法第四百三十六條之二十四定有明文。而所謂違背法令，依同法第
    四百三十六條之三十二規定準用同法第四百六十八條、第四百六十九條第一款至
    第五款，係指判決不適用法規或適用不當者，以及（一）判決法院之組織不合法
    者（二）依法律或裁判應迴避之推事參與裁判者（三）法院於權限之有無辨別不
    當或違背專屬管轄之規定者（四）當事人於訴訟未經合法代理者（五）違背言詞
    辯論之公開之規定者。又同法第四百三十六條之二十五亦規定小額程序之上訴狀
    內應記載上訴理由，表明下列二款事項：即（一）原判決所違背之法令及其具體
    內容（二）依訴訟資料可認為原判決有違背法令之具體事實。即上訴人於上訴狀
    或理由書內應有具體之指摘，並揭示該法規之條項或其內容，若係成文法以外之
    法則，應揭示該法則之旨趣，倘為司法院之解釋或最高法院之判例，則應揭示該
    判解之字號或其內容，上訴狀或理由書如未依此項方法表明、或僅就原審取捨證
    據認加指摘，並未具體指出原判決違背何等法規者，即難認為已對原判決之違背
    法令有具體之指摘，其上訴自難認為合法。又上訴人提起上訴，於上訴狀內徒就
    原審認事、採證之職權行使而為指摘，並未具體表明原判決如何合於民事訴訟法
    第四百六十八條或第四百六十九條規定之違背法令情形，尚難謂已合法表明上訴
    理由，其上訴不能認為合法 (此參見最高法院七十一年台上字第三一四號判例及
    本院二十八年聲字第二二五號判例）。足見，小額程序之第二審乃為法律審，除
    有民事訴訟法第四百三十六條之二十八條情形外，上級審僅能就小額程序之第一
    審判決所認定之事實適用法律，不得逾越法律審之範圍另就原審所認定事實另為
    不同之認定，故對於小額程序之第一審判決提起上訴，須具體揭示原審所認定之
    事實如何違背法令，倘若僅就原審認事、採證之職權行使為指摘，仍難謂已合法
    表明上訴理由，其上訴仍不合法。
二、本件上訴人上訴意旨略以：管理費之性質是屬於公寓大廈之「公共基金」，依公
    寓大廈管理條例第十八條第一項第二款之規定，應由區分所有權人會議決議繳納
    ，即社區是否收取管理費？管理費之收取標準為何？須經區分所有權人會議決議
    後施行，並非管理委員會合法成立即得任意收取管理費，然被上訴人社區從未在
    區分所有權人會議決議管理費應否收取及其標準，乃被上訴人請求給付管理費於
    法無據。又公寓大廈管理條例所定規約除載明專有部分及共有部分範圍外，關於
    共有部分，約定共有部分管理、維護費用之特別約定，財務運作之監督規定及其
    他不牴觸法令之特別約定等事項非經載明於規約者，不生效力，此在公寓大廈管
    理條例施行細則第四款、第七款及第十款定有明文，然查被上訴人社區雖制定有
    住戶規約，然該住戶規約是否經區分所有權人會議合法通過尚有疑義，且詳觀其
    規約，並無任何關於管理費收取之規定，是以縱有其他管理費收取標準，惟因未
    載明於規約內，揆諸前揭規定，被上訴人主張收取管理費之依據，對上訴人不生
    效力，乃原審未查，據為上訴人不利之判決，實有未洽云云。上訴人所提上訴之
    理由無非為上訴人社區未召開區分所有權人會議決議收取管理費、管理費之收取
    標準、住戶規約亦未約定管理費收取取標準等情，惟上訴人社區是否有召開區分
    所有權人會議及規約是否有經過區分所有權人會議通過等情均屬原審認定事實部
    分，上訴人未具體表明原審判決究違背何種法令，揆諸前揭條文之規定，上訴人
    之上訴自非合法，況上訴人所提均非於原審所提出之攻擊防禦方法，自非本院審
    究之範圍，故予裁定駁回。並依民事訴訟法第四百三十六條之十九規定確定本件
    訴訟費用額（如後附計算書）如主文所示之金額。
三、依民事訴訟法第四百三十六條之三十二第二項、第四百三十六條之十九、第四百
    四十四條第一項前段、第九十五條、第七十八條，判決如主文。
中      華      民      國      九十      年      十      月    二十九  日
                                臺灣桃園地方法院民事第二庭
~B審判長法官  邱瑞祥
~B法      官  陳心婷
~B法      官  田玉芬
計算書：
     上訴費用：參佰拾伍元。
     送達費用：壹佰零貳元。
     總計：肆佰拾柒元。
右為正本係照原本作成
中      華      民      國    九十      年      十一      月      六    日
~B法院書記官  羅文


司法院資訊處製作；財團法人民間司法改革基金會備份。
